臺灣橋頭地方法院民事判決
  111年度岡小字第325號
原      告  黃曉娟  
被      告  吳佩柔  
上列當事人間損害賠償事件，本院於民國111年9月14日言詞辯論
終結，判決如下：
    主      文
被告應給付原告新台幣2萬元，及自民國111年5月22日起至清償
日止，按週年利率百分之5計算之利息。
原告其餘之訴駁回。
訴訟費用新台幣1,000由被告負擔新台幣400元，餘由原告負擔。
本判決原告勝訴部分得假執行。
    事實及理由
一、原告主張：被告於民國110年2月14日14時前之某時許，在不
    特定多數人得以共見共聞，門牌號碼高雄市○○區○○路000巷0
    弄0號之原告住處門口，張貼辱罵、指摘原告「李忠孝同居
    黃破麻女人...當小三又是慣犯」、「李忠孝破麻黃女小三
    」、「你們兩個狗男女」等不實內容之傳單，公然侮辱並誹
    謗原告，而侵害原告之名譽權，依侵權行為法律關係，原告
    得請求被告賠償非財產上之損害新台幣（下同）5萬元等情
    ，並聲明：被告應給付原告5萬元，及自起訴狀繕本送達翌
    日起至清償日止，按週年利率百分之5計算之利息。
二、被告則以：上開傳單是被告所張貼，惟原告請求慰撫金5萬
    元，被告無資力可負擔等語，資為抗辯，並聲明：原告之訴
    駁回。
三、本院之判斷：
  ㈠按因故意或過失，不法侵害他人之權利者，負損害賠償責任
    ；不法侵害他人之身體、健康、名譽、自由、信用、隱私、
    貞操，或不法侵害其他人格法益而情節重大者，被害人雖非
    財產上之損害，亦得請求賠償相當之金額。民法第184條第1
    項前段及第195條第1項前段分別定有明文。查原告主張之上
    開事實，暨刑事部分，被告業經本院刑事庭以111年度簡字
    第398號判處散佈文字誹謗罪刑拘役40日，如易科罰金，以1
    ,000元折算1日等情，為被告所不爭執，並有上開判決在卷
    可稽，復經本院調閱上開刑事偵、審卷宗查明無訛，堪信為
    實在。又被告所張貼上開文字內容所使用「破麻」、「小三
    」、「狗男女」等字詞，係指謫原告侵害他人配偶權，且性
    生活紊亂，惟訴外人李忠孝並無配偶，被告於警詢時復自承
    其不認識原告，有李忠孝之身份證及警詢筆錄附於本件刑案
    警卷內可稽（見該卷第5、63頁），則被告顯係以上開不實
    、侮辱之內容貶損原告之名譽，則原告請求被告賠償非財產
    上損害，於法即屬有據。
  ㈡按慰撫金核給之標準固與財產上損害之計算不同，然非不可
    斟酌雙方身分、資力、職業、教育程度、經濟狀況與加害程
    度，及其他各種情形核定相當之數額。查被告以上開不實、
    侮辱言論侵害原告名譽權，有如前述，則原告在精神上必感
    受相當之痛苦，其請求被告賠償非財產上之損害（慰撫金）
    ，於法自屬有據。查原告為高中畢業學歷，從事保險業務，
    名下無不動產；被告為高職畢業學歷，待業中，名下無不動
    產等情，有稅務電子閘門財產所得調件明細表及警詢筆錄受
    詢問人欄等件在卷可查，本院審酌本件被告之加害程度、兩
    造之學歷、身分、地位、經濟能力等情狀，認原告得請求被
    告賠償之慰撫金，以2萬元為相當，超過部分，應予剔除。
四、綜上所述，原告請求被告給付5萬元，及自起訴狀繕本送達
    翌日（即111年5月22日）起至清償日止，按週年利率百分之
    5計算之利息，於主文第1項所示範圍內，為有理由，應予准
    許，超過部分，為無理由，應予駁回。
五、本件為判決基礎之法律關係已臻明確，兩造其餘之攻擊防禦
     方法核與判決結果不生影響，毋庸一一論列，併此敘明。
六、准許宣告假執行及訴訟費用負擔之依據：民事訴訟法第436
    條之20、第79條。
中　　華　　民　　國　　111 　年　　9 　　月　　28　　日
                岡山簡易庭  法  官  林昶燁
以上正本係照原本作成。
如對本判決上訴，須於判決送達後20日內向本院提出上訴狀。如
委任律師提起上訴者，應一併繳納上訴審裁判費。
中　　華　　民　　國　　111 　年　　9 　　月　　28　　日
                            書記官  顏崇衛